【裁判字號】    99,審訴,2701
【裁判日期】    991111
【裁判案由】    搶奪等
【裁判全文】
臺灣高雄地方法院刑事判決            99年度審訴字第2701號
公  訴  人  臺灣高雄地方法院檢察署檢察官
被      告  乙○○
            丁○○
上列被告因搶奪等案件，經檢察官提起公訴（99年度偵字第2209
7 號），被告於準備程序進行中就被訴事實為有罪之陳述，經本
院告知簡式審判程序之旨，並聽取被告與公訴人之意見後，裁定
依簡式審判程序審理，判決如下：
    主  文
乙○○犯竊盜罪，共肆罪，各處有期徒刑伍月；又共同犯搶奪罪
，處有期徒刑柒月；又犯搶奪罪，處有期徒刑柒月。應執行有期
徒刑貳年捌月。
丁○○共同犯搶奪罪，累犯，處有期徒刑捌月。
    事  實
一、丁○○前於民國97年，因竊盜案件，經本院以98年度審簡字
    第1069號判處有期徒刑3月，於98年10月8日縮短刑期執行完
    畢。詎丁○○仍不知悔改與乙○○分別為下列行為：
  (一)乙○○意圖為自己不法之所有，而基於竊盜之犯意，於民國
    98年9 月28日下午5 時許，在高雄縣大寮鄉○○路441 巷13
    8 號前，見戊○○所有之車牌號碼J97-216 號（今已更牌為
    815-HGV ）紅色重型機車之鑰匙置於前置物盒內，即徒手竊
    取上開機車得手後騎乘離去。
  (二)乙○○又另基於竊盜之犯意，於98年10月30日某時許，在高
    雄縣大寮鄉○○路160 巷「鳳林夜市」內，以上開方式徒手
    竊取廠牌山葉、型號RS-100CC之重型機車得手供己騎用。
  (三)另乙○○與丁○○共同意圖為自己不法所有，而基於搶奪之
    犯意聯絡，於98年11月30日中午某時許，由乙○○騎乘上開
    所竊得之廠牌山葉、型號RS-100CC重型機車搭載丁○○，行
    經高雄市○○區○○路96號前，見有一名不詳婦人行走路旁
    ，即由丁○○搶奪該名婦人之皮包（內有新臺幣【下同】50
    餘元及手機1 支）得手，由乙○○、丁○○二人將所搶得之
    50餘元購買飲料花用完畢，搶得之皮包、手機隨意棄置路旁
    。
  (四)乙○○又另基於竊盜之犯意，於98年12月6 日上午2 時許，
    在高雄縣鳳山市○○○路581 號「藍語網咖」前，以上開方
    式徒手竊取丙○○所有之光陽廠牌、車牌號碼XOP-386 號、
    紅色重型機車得手後騎乘離去。
  (五)乙○○復基於竊盜之犯意，於98年12月8 日上午8 時20分許
    ，在高雄縣鳳山市○○街133 號「新仙洲釣蝦場」前，徒手
    竊取己○○所有、廠牌光陽、車號YD3-199 號之藍色重型機
    車得手。
  (六)乙○○再基於搶奪之犯意，於98年12月9 日上午6 時36分許
    ，在高雄縣鳳山市○○路192 號「酷酷龍遊藝場」內，趁甲○○未及防備之際，徒手搶奪甲○○置放在電子遊戲機臺旁
    之皮夾1 只（內有600 元、身分證、駕照、提款卡等物），
    得手後旋為甲○○及其男友黃志誠所發現，並緊追在後，乙○○始將搶奪所得之上開皮夾棄置逃逸。
二、嗣乙○○、丁○○於另案為警調查時，主動向警方自首上開
    行為，始查悉上情。
三、案經高雄市政府警察局小港分局移送臺灣高雄地方法院檢察
    署檢察官偵查起訴。
    理  由
一、本件被告乙○○、丁○○所犯係死刑、無期徒刑、最輕本刑
    為3 年以上有期徒刑以外之罪，其於準備程序進行中，就被
    訴事實為有罪之陳述，經受命法官告知簡式審判程序之旨，
    並聽取當事人之意見後，本院合議庭認無不得或不宜改依簡
    式審判程序進行之情形，爰依刑事訴訟法第273 條之1 第1
    項規定，裁定本件由受命法官獨任進行簡式審判程序。又本
    件卷內之證據資料，依同法第273 條之2 規定，不受同法第
    159 條第1 項關於傳聞法則規定之限制，依法均有證據能力
    ，合先敘明。
二、上揭事實，業據被告乙○○、丁○○於本院審理中坦承不諱
    ，核與證人戊○○於警詢中之指述（警卷第7 至8 頁）、丙○○於警詢中之指述（警卷第11至12頁）、己○○於警詢中
    之指述（警卷第15至16頁）、甲○○於警詢及偵訊中之指述
    （警卷第20至21頁、偵卷二第20至22頁）、黃志誠於偵訊中
    之證述（偵卷二第20至22頁）等情節相符，並有車輛失竊查
    詢紀錄資料2 張（警卷第8 至9 頁、第13至14頁）、高雄市
    政府警察局車輛尋獲電腦輸入單2 張（警卷第17至18頁）、
    贓物認領保管單1 紙（警卷第16頁）、監視錄影光碟1 片、
    現場照片31張（警卷第24至38頁）等證據在卷可稽。又就犯
    罪事實一(三)部分，除被告乙○○、丁○○之自白外，被告乙○○、丁○○於偵查中並分別以證人身分就對方之犯罪事實
    具結證述，且就犯罪時間、地點、手法、所得、處分方式等
    情節均證述一致（偵卷二第7 至9 頁、第15至17頁）；又就
    犯罪事實一(二)部分，除被告乙○○之自白外，亦據被告丁○○於警詢中證述其與被告乙○○共同犯上開犯罪事實一(三)部
    分之搶奪罪時，係騎乘被告乙○○所提供之機車，且就該機
    車之廠牌，及曾共同騎乘該機車至「時尚」舞廳跳舞，回去
    時即發現該車不見等情節，亦與被告乙○○所述相同（警卷
    第1 至6 頁），益徵被告乙○○確實有竊取如犯罪事實一(二)
    所示之機車1 輛無訛，參以被告本件以相同手法竊取多輛機
    車得手，是足認被告乙○○、丁○○前開任意性之自白均與
    事實相符，得作為被告乙○○、丁○○有罪之證據。從而，
    本件事證明確，被告乙○○、丁○○犯行均堪以認定，應依
    法論科。
三、核被告乙○○所為，分別係犯刑法第320 條第1 項之竊盜罪
    ，及同法第325 條第1 項之搶奪罪；被告丁○○所為，係犯
    刑法第325 條第1 項之搶奪罪。被告乙○○、丁○○就犯罪
    事實一(三)部分，有犯意聯絡及行為分擔，應論以共同正犯。
    被告乙○○就上開所犯4 次竊盜罪及2 次搶奪罪間，犯意各
    別，行為互殊，應予分論併罰。又被告丁○○前因竊盜案件
    ，經本院以98年度審簡字第1069號判處有期徒刑3 月，於98
    年10月8 日縮短刑期執行完畢乙情，有臺灣高等法院被告前
    案紀錄表附卷可按，其於受有期徒刑執行完畢後，5 年以內
    故意再犯本件有期徒刑以上之罪，為累犯，應依刑法第47條
    第1 項規定，加重其刑。末查被告乙○○、丁○○於接受警
    察調查他案期間，在偵查機關未發覺其犯有犯罪事實欄所載
    全部犯行前，均主動向高雄市政府警察局小港分局坦承本件
    犯行，表示願意接受裁判，此有被告乙○○、丁○○2 人之
    警詢筆錄，及警員之職務報告各1 份附卷可按，核與刑法第
    62條前段之自首規定相符，爰就被告乙○○、丁○○本件所
    犯部分均依法減輕其刑，被告丁○○並與前開加重事由，依
    法先加後減之。爰審酌被告乙○○、丁○○2 人均正值青年
    ，為身心無礙之人，竟不思以己力正當賺取財物，反貪圖私
    利，欲不勞而獲，任意竊取或搶奪他人財物，不僅侵害他人
    之財產權，更嚴重影響社會治安，其中被告乙○○本件共犯
    4 件竊盜罪及2 件搶奪罪，惡性不輕，所為均值非難；參以
    被告乙○○、丁○○犯後均尚知坦承犯行，且本件均係自首
    供出，可見渠等尚有悔意；末考量被告乙○○、丁○○所竊
    或搶得財物之價值，及被告乙○○之智識程度為國中畢業，
    現無業及收入，犯罪動機為臨時起意、被告丁○○之智識程
    度為高中畢業，現從事汽車修護，每月收入約3 至4 萬元，
    犯罪動機為當時失業缺錢等一切情狀，分別量處如主文所示
    之刑，並就被告乙○○部分依法定其應執行之刑，以示懲儆
    。
據上論斷，應依刑事訴訟法第273 條之1 第1 項、第284 條之1
、第299 條第1 項前段，刑法第28條、第62條前段、第320 條第
1 項、第325 條第1 項、第47條第1 項、第51條第5 款，刑法施
行法第1 條之1 ，判決如主文。
本案經檢察官王清海到庭執行職務。
中    華    民    國    99    年    11    月    11    日
                  刑事第十庭    法  官  林裕凱
以上正本證明與原本無異。
如不服本判決應於收受判決後10日內向本院提出上訴書狀，並應
敘述具體理由。其未敘述上訴理由者，應於上訴期間屆滿後20日
內向本院補提理由書(均須按他造當事人之人數附繕本)「切勿逕
送上級法院」。
中    華    民    國    99    年    11    月    11    日
                                書記官  黃振祐
附錄所犯法條
中華民國刑法第320條
（普通竊盜罪、竊佔罪）
意圖為自己或第三人不法之所有，而竊取他人之動產者，為竊盜
罪，處5  年以下有期徒刑、拘役或 5 百元以下罰金。
意圖為自己或第三人不法之利益，而竊佔他人之不動產者，依前
項之規定處斷。
前二項之未遂犯罰之。
中華民國刑法第325條
（普通搶奪罪）
意圖為自己或第三人不法之所有，而搶奪他人之動產者，處6 月
以上5 年以下有期徒刑。
因而致人於死者，處無期徒刑或7 年以上有期徒刑，致重傷者，
處3 年以上10年以下有期徒刑。
第 1 項之未遂犯罰之。

司法院資訊處製作；財團法人民間司法改革基金會備份。
